237Edepot - Archives communales déposées de Fleurey-lès-Lavoncourt
Archives Départementales de la Haute-Saône
Série Edepot
ARCHIVES COMMUNALES DEPOSEES. ARCHIVES DES INTERCOMMUNALITES.
237Edepot - Archives communales déposées de Fleurey-lès-Lavoncourt
1643-1920
237Edepot1-38
Archives Départementales de la Haute-Saône 14B rue Miroudot St Ferjeux 70000 VESOUL
COMMUNE DE FLEUREY-LES-LAVONCOURT
Modalités d'entrée
Dépôt du 25/10/2011
Dernier ajout le 25/10/2011
Archives publiques
- ARCHIVES ANCIENNES
  - BIENS COMMUNAUX-EAUX ET FORETS-TRAVAUX PUBLICS-VOIRIE
    - 3 plans. Biens communaux: plan des biens communaux de Fleurey-lès-Lavoncourt (1787) (plan signalé dans les inventaires des archives communales non vu en 1970 ni en 1982); deux plans des bois communaux (1723; 1743) (plans classés dans la collection des plans communaux des Archives départementales de la Haute-Saône)., 1723-1787; 237 Edepot 1; DD1
      Communicabilité
      Communicable
    - 3 pièces. Biens communaux: observations des habitants sur un projet d'accensement (1782), sur un projet d'amodiation (1788); état des fonds de la cure (1739; 1787)., 1739-1788; 237 Edepot 2; DD2
  - CULTE
    - 1 registre couvert de parchemin. Registre paroissal de Fleurey-lès-Lavoncourt: baptème (un acte de 1646, un acte de 1647, un acte de 1670; acte de baptème de François Deglais de Saint-Gobain en Picardie, le 29 juillet 1658, et certificat de résidence à Fleurey pour Pierre Deglais et Marie Varcey son épouse; 1645, avril, juillet, octobre, novembre, décembre; 1646, février-mai; 1647, février-novembre; 1648, janvier-mai, une note en français ordonnant aux paroissiens de Fleurey de faire leurs actes dans le registre paroissal, un acte de juillet et un acte de novembre; 1649, avril-mai, septembre-décembre, un acte d'août; 1650, mai-novembre; 1651, septembre-décembre; un acte d'août; 1650, mai-novembre; 1651, septembre-décembre; 1652-1655; 1656, septembre-novembre; 1657-1667; 1668, janvier-mars, septembre-octobre; 1669-avril 1683); à la fin du registre et à l'envers, quelques actes de baptèmes de 1643 à 1646; sépultures (quelques actes de 1663 à 1668; 1661-1663; 1665-1669; 1671-1676; 1678-1686); mariages (un acte de 1668; 1649-1654; 1658; 1661; 1663; 1665-1682). Lacunes en ce qui concerne les baptèmes pour les années 1645 à 1641; 1656 et 1668; en ce qui concerne les mariages qui commencent en 1649, pour les années 1655 à 1657; 1659 et 1660; 1662 et 1664; et en ce qui concerne les sépultures qui commencent en 1661, pour les années 1664, 1670 et 1677., 1643-1686; 237 Edepot 3; GG1
    - 1 registre couvert d'un parchemin portant des notations musicales. Registre paroissial de Fleurey-lès-Lavoncourt: baptèmes (août 1682-1726); à la fin du registre et à l'envers: mariages (1683-fevrier 1686); mariages et sepultures (1686-mars 1726)., 237 Edepot 4; GG2
    - 1 registre couvert de parchemin. Registre paroissal de Fleurey-lès-Lavoncourt: baptèmes, mariages, sépultures (avril 1726-juin 1752)., 1726-1752; 237 Edepot 5; GG3
    - 1 registre relié couvert d'un parchemin. Registre paroissial de Fleurey-lès-Lavoncourt: baptèmes, mariages, sépultures (juin 1752-1777; 1778, janvier-juillet, baptêmes de 2 cloches dont la première a été ""nommée"" par Louis-Stanislas-Xavier de France, frère du Roi, Seigneur de Fleurey et la seconde par François-Thérèse Richard, Marquis de Villers-Vaudey (17 août 1877), août-décembre; 1779-février 1792). Table alphabétique des noms de famille se trouvant dans ce registre; état des messes fondées dans l'église de Fleury (1679-1755)., 1752-1792; 237 Edepot 6; GG4
- ARCHIVES MODERNES
  - ADMINISTRATION GENERALE DE LA COMMUNE
    - 1 registre couvert en parchemin. Registre des délibérations du conseil municipal de Fleurey-lès-Lavoncourt (an VIII 10 vendémiaire-1er mai 1819)., 1799-1819; 237 Edepot 7; D1
    - 1 registre relié parchemin. Registre des délibérations du conseil municipal., 1819-1851; 237 Edepot 8; D2
    - 1 registre et une pièce. Registre des délibérations du conseil municipal (10 août 1851-20 mai 1872); une page du registre suivant (1873), 1851-1873; 237 Edepot 9; D3
    - 1 registre couvert de parchemin et 1 pièce papier. Registre des arrêtés du maire (an VIII floréal-1847); état des actes soumis au préfet (1841-1843); extrait du rôle des contributions (1842); une déclaration signée Blanchard signifiant qu'il quitte l'état de marchand quincailler (1845)., 1800-1847; 237 Edepot 10; D4
    - 1 registre relié en parchemin. Registre des actes et délibération du conseil municipal de Fleury-lès-Lavoncourt ""pour tout ce qui a rapport aux affaires de la commune"": état des actes transmis au Préfet (1828) notamment un marché pour une cloche le 18 mars; actes et délibérations de la municipalité (an III 30 messidor-an XIV); rôles des contributions (1807-1814; 1818-1819; 1822-1832; 1836); mutations déclarées (1812-1814; 1833-1835); recensement de la population de Fleurey (1806; 1811; 1831-1836); état des passeports délivrés à Fleurey (an XI-1831); rôle des contributions (1837)., 1794-1838; 237 Edepot 11; D5
  - ETAT-CIVIL
    - 1 liasse, 7 cahiers et 1 pièce papier. Registre des publications de mariages dans la commune: an II-an IV (registre couvert par un état des ventes et sorties de grains pour 1773); an V-an VI (registre couvert par un bon de livraison et de transport délivré par le service des armées an VIII); an X; an XI; an XII (registre couvert par un état des sorties de grains pour 1768)., 1792-1804; 237 Edepot 12; E1
  - POPULATION-ECONOMIE SOCIALE-STATISTIQUE
    - Recensement de la population de Fleurey (1806; 1811; 1831-1836); mutations déclarées (1812-1814; 1833-1835) (voir 237 E Dépôt 11-D5)., 1806-1836; 237 Edepot 13; F1
    - 28 pièces. Constitution d'une société agricole et viticole (1903); concours (1863); statistiques agricoles décénales (1882; 1892); statistiques annuelles sur récoltes et animaux domestiques (1888-1898); déclarations de pertes et secours (1874; 1893)., 1863-1903; 237 Edepot 14; F2
  - CONTRIBUTIONS-ADMINISTRATIONS FINANCIERES
    - 18 pièces. Rectification de la matrice cadastrale sur la nature des propriétés (1866). Contributions directes: listes des commissaires répartiteurs (1850; 1853-1856; 1872; 1874); liste des contribuables (1881-1888); décomte de la rétribution scolaire (1866); rôles des contributions pour Fleurey (1807-1814; 1818-1819; 1822-1832; 1836; 1837; 1838; 1842) (voir 237 E Dépôt 10-D4)., 1807-1888; 237 Edepot 15; G1
  - AFFAIRES MILITAIRES
    - 1 registre couvert de parchemin et renforcé par un autre parchemin portant des notations d'époque médièvale. La couverture porte à l'intérieur une note relative à un incendie (4 octobre 1776) et à l'extérieur la mention ""Abbaye de la Charité, journal de 1773 à 1781"". Registre des ordres de route pour les conscrits de Fleurey-lès-Lavoncourt et décisions diverses du conseil municipal (1840-1866); déclarations des prestations en nature pour les chemins vicinaux (1841-1853); registre des recettes et dépenses de la commune de Fleurey-lès-Lavoncourt (1827)., 1827-1866; 237 Edepot 16; H1
  - POLICE-HYGIENE PUBLIQUE-JUSTICE
    - 20 pièces et un plan. Police locale: arrêtés sur tapage et débits de boissons (1853); sur nomades (1881); autorisation d'utilisation d'une machine à vapeur chez les Sieurs Madiot frères (1861). Police urnaine: litiges sur emplacements des fumiers (1817; 1819; 1821; 1828; 1877); assainissement des parties basses du village: litige entre la commune et des particuliers sur le répurgement des fossés (1816-1817); ramonage des cheminées (1854; 1896). Police rurale: réglementation des chasses (1884)., 1816-1896; 237 Edepot 17; I1
    - 21 pièces. Police générale: souches de passeports (1809-1863); un passeport d'indigent (1854). Etat des passeports délivrés à Fleurey (an XI - 1831) (voir 237 E Dépôt 11-D5)., 237 Edepot 18; I2
    - 10 pièces. Justice: notifications de jugement (1869) et de libération conditionnelle (1888); enquête (1857); réhabilitation du Sieur Vachey (1880); exploits d'huissiers signifiés au maire (1845; 1847; 1848; 1849)., 1845-1888; 237 Edepot 19; I3
  - ELECTIONS ET PERSONNEL
    - 22 pièces. Elections législatives: listes des électeurs, procès-verbaux des opérations, feuilles de dépouillements (1881; 1885; 1888; 1889; 1893). Elections sénatoriales: procès-verbaux de l'élection d'un délégué et d'un suppléant (1881; 1890; 1893; 1896; 1899; 1903)., 1881-1903; 237 Edepot 20; K1
    - 14 pièces. Nominations à la Commission scolaire au sein du conseil municipal (1904; 1908). Personnel municipal: nominations de garde-champêtre (1887; 1894); nominations de cantonnier communal (1845; 1878)., 1845-1908; 237 Edepot 21; K2
  - FINANCES DE LA COMMUNE
    - 3 pièces. Registre des recettes et dépenses de la commune de Fleurey-lès-Lavoncourt (1827) (voir 237 E Dépôt 16-H1); état de la situation financière de la commune (1851); revenu de biens communaux: vente du trieur (1909)., 1827-1909; 237 Edepot 22; L1
  - EDIFICES COMMUNAUX
    - 48 pièces et 1 plan. Achat d'une maison au Sieur Molique pour y établir l'école: demande d'autorisation, autorisation et acte d'achat (1825; 1827). Achat de la maison Blanchard pour y établir un logement d'instituteur: description-estimation, demande d'autorisation; acte de vente Simon-Blanchard, acte de vente Blanchard-Commune, plan de la maison (1830; 1839). Construction d'une salle d'école et d'une mairie et d'une remise à pompes: devis estimatifs, adjudications des travaux et fournitures, modification de l'ancien bâtiment et vente des laves de toitures; ameublement de la mairie (1842-1852)., 1825-1852; 237 Edepot 23; M1
    - 3 livrets et 5 pièces. Donation d'un terrain du Sieur Ménans pour y établir une école de fille acte (1874). Construction d'une maison commune et école de garçons: état des travaux et dépenses autorisées (1882); adjudication des travaux démolition (1884). Construction d'un monument aux morts de la guerre 1914-1918: décision du conseil municipal et crédit affecté (1919-1920)., 1874-1920; 237 Edepot 24; M2
    - 67 pièces, 1 livret, 1 plan. Construction de 2 fontaines publiques: devis estimatifs; adjudication des travaux au Sieur Martin (1841); état des travaux exécutés et modification du tracé initial, devis travaux supplémentaires (1842); litige commune / entrepreneur sur poursuite des travaux (1843); vente de servitude perpétuelle par particuliers concernés avec contestation du Sieur Jolivet (1843); état des travaux et procès-verbal de réception des travaux (1844). Contentieux Commune / Sieur Martin adjudicataire pour mal façons (1846-1858). Contentieux Sieur Martin adjudicataire / particuliers: avec Sieur Jacques Antoine Viry-Viry fournisseur en tuyaux de fonte (1843-1850); autres créanciers: cession de créances et saisies arrêts (1843-1849)., 1842-1858; 237 Edepot 25; M3
    - 18 pièces et 3 plans. Fontaines publiques: rectification-amélioration: projet d'établissement d'une nouvelle conduite vers le ""Bas du village"", soumissions de propriétaires concernés par le passage de la conduite, accord sur les indemnités à verser; choix définitif entre projets de 2 architectes (1846-1852); 2 plans pour modification du tracé (1853-1854). Projet d'établissement d'une conduite d'eau et de construction d'un château d'eau: 1 plan (1866) et ouverture d'un crédit pour non-jouissance et servitudes perpétuelles relatives aux fontaines communales (1867). Remplacement des auges en pierre par des auges en fonte: devis (1882). Cessions de terrains et autorisations pour passage de conduites d'eau et établissement de bornes (1896)., 1846-1896; 237 Edepot 26; M4
    - 32 pièces et 3 plans. Travaux à l'église: devis descriptif, adjudication, état général des travaux (1846-1852); contentieux avec le Sieur Rousselet adjudicataire (1859). Presbytère: vente à la commune (1807); location (1835); contentieux au sujet location (1911). Cimetière: agrandissement et construction d'un mur d'enceinte: devis et plans. (1861)., 1807-1911; 237 Edepot 27; M5
  - BIENS ET BOIS COMMUNAUX-EAUX-DROITS DIVERS
    - 48 pièces, 4 plans. Délimitation des communaux: anticipations et demandes de délimitation (1819; 1823; 1824); litige Sieur Mugnier / commune pour anticipation sur communal (1835); litige Sieur Bouveret / commune: extrait du plan cadastral, bornage, extrait des minutes du Greffe de la Justice de Paix, proposition d'arrangement (1861-1862). Vente de 12 parcelles communales: plans et autorisation préfectorale (1863); vente au Sieur Colinet-Molique (1881); achat de parcelles (1876). Mise en valeur des biens communaux: état dressé par le Service des Ponts et Chaussées (1864); amodiations des près communaux (1810; 1840-1842; 1847; 1850; 1856; 1862). Vaine pâture: règlement et litige Commune/Sieur Bouveret pour utilisation (1879); maintien de la vaine pâture (1890). Vente du produit d'un arbre fruitier (1888) et location d'un poirier (1892)., 1810-1881; 237 Edepot 28; N1
    - 143 pièces et 2 plans. Bois communaux: 2 plans d'arpentage de la réserve (1805; 1809); délimitation avec la commune de Betoncourt les Ménétriers (1847); état des bois: rapport de l'Inspection des Eaux et Forêts (1813); aménagement: plan d'exploitation du quart de réserve (1870); devis des travaux nécessaires et adjudication (1872); bornage et cession du droit de passage pour le défruitement du bois de Vétone (1911); échange de parcelles entre le Sieur Fournier et la commune pour le défruitement du bois du ""Vieux Chezeau"" (1891-1892). Exploitation des bois communaux: règlement de la jouissance (1851); estimation de la coupe affouagère pour le paiement du vingtième (1859), allocation de bois pour le garde-forestier (1863; 1867); délivrance du bois mort aux indigents: règlementation (1866). Vente de la coupe affouagère: cahier des charges d'adjudication et procès-verbal d'adudication (1861-1896); vente de la futaie affouagère (1871-1897); vente des lots d'affouage non retirés (1843-1894); vente des copeaux d'affouage (1858-1890); produits accidentels et menus marchés (1842; 1888)., 1805-1911; 237 Edepot 29; N2
    - 12 pièces. Location de la chasse: cahier des charges et adjudications (1848; 1854; 1863; 1872; 1881; 1890-1896)., 1848-1896; 237 Edepot 30; N3
    - 23 pièces. Concessions au cimetière: fixation du tarif (1863); recouvrement auprès des détenteurs de concessions (1864; 1866; 1867; 1869). Amodiations des boues des fontaines: conditions et adjudications (1844-1911 discontinu)., 237 Edepot 31; N4
  - TRAVAUX PUBLICS-VOIRIE-MOYENS DE TRANSPORT-REGIME DES EAUX
    - 55 pièces, 6 plans et coupes. Voirie urbaine: échanges et achats de terrains pour alignements divers, pour aménagement de la circulation aux carrefours, pour amélioration de l'écoulement des eaux entre: la commune et le Sieur Etienne Bouveret (1847), et les époux Masson-Garret (1876-1877), et les Sieurs Jannin et Molique (1876), et le Sieur Gérard Delphin (1910); projet de modification des alignements (1897); projet de construction d'un pont (1847). Rue du Patouillet: acquisition de terrain au Sieur Fournier pour élargissement (1884). Rue de la Haye: acquisition de terrain au Sieur Ménétrier Toussaint pour élargissement (1891). Rue de la Vernotte: réclamation du Sieur Calland pour l'établissement d'un canal évitant l'inondation de sa cave (1861). Chemin du Cornot: correspondance du Sieur Miquard pour l'entretien du chemin (1869); pour modification de l'alignement visant à faire disparaitre un puits (1871). Rue Chanterenne: demande d'autorisation d'anticipation sur l'alignement pour la construction d'un four pour l'instituteur (1858). Grande Rue: demande d'autorisation du Sieur Monnier Jean-François pour construire un mur (1846); rejet de la proposition du Sieur Mugnier de construire un aqueduc (1868), de combler un fossé (1873), 3 plans et coupes et devis d'un aqueduc (1870). Rue des Cannes: litige entre la commune et les riverains pour le répurgement des fossés et diverses anticipations (1813); correspondance du Sieur Ménétrier Philippe au sujet de la construction d'un mur (1830); demande de délimitation d'un terrain communal après erreur du plan d'alignement et anticipation du Sieur Joly (1847); plan d'alignement (1862); échange entre la commune et les époux Jannin-Garret pour élargissement (1871); vente d'une portion de la voie publique à Mme Mugnier Vve Molique (1880); entretien des fossés, répurgement: conditions et adjudication (1852)., 1813-1910; 237 Edepot 32; O1
    - 54 pièces. Moyenne vicinalité: ressources affectées aux chemins de moyenne vicinalité ou d'intérêt commun n°3 et n°36 (1856-1873). Chemin n°3 de Soing à Morey: compte des recettes et dépenses (1853-1859); travaux pour les prestations en nature (1865-1869); litiges entre la commune et l'agent-voyer de l'arrondissement (1853; 1861). Chemin n°36 de Francourt à Vellexon: comte des recettes et dépenses (1865-1868); travaux pour les prestations en nature (1865-1869)., 1853-1873; 237 Edepot 33; O2
    - 106 pièces. Chemins vicinaux et ordinaires: état des chemins et projets de réparations (1825); état de classement par ordre de priorité d'exécution (1867); tableau général des chemins et publication (1857; 1873; 1876; 1893). Prestations: tarifs de conversion en tâches (1863-1873; 1876-1899); création des ressources: arrêtés de mise en demeure (1878-1895); état des travaux nécessaires (1852-1854; 1865-1873); travaux: adjudications, soumissions, réceptions (1847; 1852; 1854; 1871)., 1825-1899; 237 Edepot 34; O3
    - 5 pièces et 5 plans. Chemin vicinal n°1 (vers Renancourt): profil en long de la côte de Renancourt (s.d.); décision de la Commission départementale pour modification du tracé (1897); procès-verbaux de métrés et d'estimations de terrains à réunir par suite d'exécution d'alignement (1897; 1901; 1908); actes d'acquisitions de terrains aux Sieurs Bouveret Abel, Ménétrier Célestin (1897), à Mme Veuve Bouveret et héritiers (1909) et à Mme Veuve Salomon (1909). Chemin vicinal n°2 (vers Villers-Vaudey): délimitation du chemin avec plan (1877); procès-verbaux de métrés et estimations de terrains à réunir par suite d'exécution d'alignement (1897); projet de construction d'un aqueduc-pont: devis-plan et coupe (1851; 1864); projet et autorisation de construction d'un aqueduc sous le chemin (1864; 1873; 1892). Chemin vicinal n°3 (vers Betancourt-les-Ménétriers): procès-verbaux de métrés et d'estimations de terrains à incorporer au chemin et actes d'acquisition au Sieur Burtey Abel, Salomon Joseph (1893; 1894), réparations (1896). Chemin vicinal n°5 (vers Francourt): plans et profils (1856; 1866; 1868; 1874) et proposition de modification du tracé (s.d.); procès-verbaux de métrés et d'estimations de terrains à incorporer au chemin et actes d'acquisition (1868; 1874; 1876; 1885; 1886; 1894); construction d'un aqueduc: devis et soumissions (1895). Chemin vicinal n°6 (Villers Vaudey-Betoncourt): dossier d'acquisition de terrains au Sieur Bouveret (1861)., 1851-1909; 237 Edepot 35; O4
    - 13 pièces et 2 plans. Chemins ruraux: affaire Calland contestant le passage du chemin du Cornot dans ses propriétés (1863); élargissements, acquisitions de terrains et entretien des chemins du Cornot (1876), de la Duy (1892) et autres (1860)., 1860-1892; 237 Edepot 36; O5
    - 2 pièces. Exploitation de mines de fer: soumission d'indemnisation pour passage sur les terres faites par le Sieur Gaudinet (1855); demande d'affectation dans la forêt communale formulée par le Sieur Dufournel (1867)., 1855-1867; 237 Edepot 37; O6
  - INSTRUCTION PUBLIQUE-SCIENCES, LETTRES ET ARTS
    - 3 pièces et 5 livrets. Bibliothèque scolaire: catalogues des ouvrages (1879-1881); registre d'entrée et de sortie (1881-1882); registre des recettes et dépenses; une facture de la librairie religieuse Elisée Guyenot (1878); un avis de dotation émanant de l'Inspection académique (1880); note d'achat de manuels scolaires (1877)., 1877-1882; 237 Edepot 38; R1